【裁判字號】    90,訴,1401
【裁判日期】    901231
【裁判案由】    毒品危害防制條例
【裁判全文】
臺灣彰化地方法院刑事判決                          九十年度訴字第一四一號
    公  訴  人  臺灣彰化地方法院檢察署檢察官
    被      告  甲○○
右列被告因違反毒品危害防制條例案件，經檢察官提起公訴（九十年度毒偵字第三五
四七、三七八二號）及移送併案審理（九十年度毒偵字第四七七七號），本院判決如
左：
    主      文
甲○○連續施用第一級毒品，處有期徒刑玖月，扣案之沾有海洛因之塑膠空袋個沒
收銷燬之，注射針筒拾支及削尖吸管支均沒收。
    事      實
一、甲○○前因施用毒品案件，經本院以八十九年度毒聲字第四四六五號及九十年度
    毒聲字第一三０三號先後裁定送觀察、勒戒後，均無繼續施用毒品之傾向，由臺
    灣彰化地方法院檢察署檢察官分別於八十九年十一月六日以八十九年度毒偵字第
    四三八五號及於九十年四月二十六日以九十年度毒偵字第一０三四號為不起訴處
    分確定。詎於五年內又基於施用第一級毒品之概括犯意，自九十年八月二日起至
    九十年九月底某日止及同年十二月五日或其前三日內之某一時點，連續在彰化縣
    田尾鄉○○路路旁、彰化縣田尾鄉○○村○○路三一七巷六號住處房間內及其他
    不詳處所，將第一級毒品海洛因以水混合藉針筒注射血管之方式，施用第一級毒
    品海洛因多次。嗣先於九十年八月六日上午九時三十分許，在彰化縣田尾鄉○○
    村○○路三一七巷巷口處為警查獲，並扣得其所有供注射毒品之針筒一支；再於
    同年九月十日下午一時三十分許，在彰化縣田尾鄉○○村○○路三一七巷六號住
    處之房間內為警查獲，並扣得渠所有沾有海洛因之塑膠空袋三只及針筒二支。後
    於同年十二月五日上午十一時許，在前開住處為警查獲，並扣得其所有供注射毒
    品所用之針筒三十支及削尖吸管三支。
二、案經彰化縣警察局北斗分局報請及移請台灣彰化地方法院檢察署檢察官偵查起訴
    。
    理      由
一、訊據被告甲○○對於自九十年八月二日起至九十年九月底某日止施用海洛因之事
    實固坦承不諱，惟否認於同年十二月五日或其前三日內有何施用海洛因之犯行，
    辯稱：沒有施用海洛因，可能是吸到朋友之二手煙云云。惟查：其於九十年九月
  二十日（偵訊後檢察官命採集送驗）及十二月五日二次所採集之尿液送驗結果，
    呈嗎啡陽性反應，有彰化縣衛生局九十年十月五日、九十年十二月二十四日煙檢
    字第九０二九０八、九０三五五五號煙毒尿液檢驗成績書二紙附卷可稽（見毒偵
    字第三五四七號卷第二七頁及本院卷）。按一般檢驗常理，施用毒品海洛因八小
    時內，約有百分之八十量於尿液中排出，二十四小時後剩餘量之百分之九十再排
    出，七十二小時後仍有微量排出；被告既於九十年十二月五日經採集其尿液檢驗
    結果，仍呈現嗎啡陽性反應，已如前述，依前開說明推算之，其最後一次施用海
    洛因之時間，應為其被查取尿液之前七十二小時內。被告就九十年十二月五日或
    其前三日內某時施用第一級毒品海洛因部分，事後空言辯駁，顯圖卸責，不足採
    信。至於被告自九十年八月二日起至九十年九月底某日止施用海洛因之事實，除
    了上開彰化縣衛生局九十年十月五日煙檢字第九０二九０八號煙毒尿液檢驗成績
    書一紙可憑，此外，扣案沾有白色粉末之塑膠空袋三只，經初步檢驗結果，呈嗎
    啡、海洛因反應，有初步檢驗報告單在卷可憑，尚有三次為警查獲被告所有供注
    射毒品所用之針筒三十三支及削尖吸管三支可資佐證，其上開部分之自白核與事
    實相符。又被告前因施用毒品案件，經本院以八十九年度毒聲字第四四六五號及
    九十年度毒聲字第一三０三號先後裁定送觀察、勒戒後，均無繼續施用毒品之傾
    向，由臺灣彰化地方法院檢察署檢察官分別於八十九年十一月六日以八十九年度
    毒偵字第四三八五號及於九十年四月二十六日以九十年度毒偵字第一０三四號為
    不起訴處分確定等情，有臺灣高等法院被告全國前案紀錄表、臺灣彰化地方法院
    檢察署刑案資料查註紀錄表在卷足憑，被告三犯施用第一級毒品之事實，事證明
    確，其犯行洵堪認定。
二、核被告甲○○所為，係犯毒品危害防制條例第十條第一項之施用第一級毒品罪。
    被告持有第一級毒品係供施用，其持有之低度行為皆應為施用之高度行為吸收，
    不另論罪。被告先後多次施用第一級毒品海洛因之犯行，時間緊接，所犯又係構
    成要件相同之罪名，顯係基於概括犯意為之，應依連續犯規定論以一罪，並加重
    其刑。至於公訴人起訴事實雖未敘及被告自九十年九月二十一日起至同年九月底
    及同年十二月五日或其前三日內某時施用第一級毒品海洛因之事實，然此部分之
    事實與公訴人起訴之犯罪事實具有連續犯之裁判上一罪之關係，為起訴效力所及
    ，本院自應併予審究。爰審酌被告犯罪次數、動機、目的、方法、不知珍惜身體
    ，任意自戕、現因本案在戒治所施行強制戒治中及犯後態度等一切情狀，量處如
    主文所示之刑。扣案被告所有沾有海洛因之塑膠空袋三個，因難以析離，應全部
    視為第一級毒品，爰依毒品危害防制條例第十八條第一項前段規定，沒收銷燬之
    。至於上開注射針筒三十三個及削尖吸管三支為被告所有供犯罪所用之物，已據
    之陳明在卷，另依刑法第三十八條第一項第二款之規定沒收。
據上論斷，應依刑事訴訟法第二百九十九條第一項前段，毒品危害防制條例第十條第
一項、第十八條第一項前段，刑法第十一條前段、第五十六條、第三十八條第一項第
二款，判決如主文。
本案經檢察官孫源志到庭執行職務。
中    華    民    國    九  十      年    十  二    月      三十一      日
                                台灣彰化地方法院刑事第二庭
                                    法      官  李  水  源
右正本證明與原本無異。
如不服本判決，應於判決送達後十日內向本院提出上訴狀( 須附繕本 )。
                                    法院書記官  廖  建  興
中  華    民    國    九十一      年      一      月        四        日
附錄本案論罪科刑法條：
毒品危害防制條例第十條第二項。
施用第一級毒品者，處六月以上五年以下有期徒刑。
施用第二級毒品者，處三年以下有期徒刑。


司法院資訊處製作；財團法人民間司法改革基金會備份。
